臺灣臺北地方法院刑事判決　　　　　　　100年度訴字第285號
公　訴　人　臺灣臺北地方法院檢察署檢察官
被　　　告　陳事清
上列被告因違反毒品危害防制條例案件，經檢察官提起公訴（
100年度毒偵字第170號），因被告於本院準備程序中，先就被訴
事實為有罪陳述，經本院合議庭裁定適用簡式審判程序，茲判決
如下：
    主  文
陳事清施用第一級毒品，累犯，處有期徒刑柒月。
    事  實
一、陳事清前於民國97年間，因詐欺案件，經本院97年度簡字第
    928號判處有期徒刑2月確定，於97年8月28日入監服刑，於9
    月9日因徒刑易科罰金執行完畢而出監。又於97年8月間，因
    施用第一級毒品海洛因案件，經依本院98年度毒聲字第145
    號裁定送觀察、勒戒後，認有繼續施用毒品傾向，並依本院
    98年度毒聲字第393號裁定令入戒治處所施以強制戒治，自
    98年8月24日起強制戒治已屆滿6個月以上，認無繼續執行強
    制戒治之必要，於99年5月17日強制戒治執行完畢釋放，並
    由臺灣臺北地方法院檢察署檢察官以99年度戒毒偵字第81號
    為不起訴處分確定。詎其猶不知悔改，竟於上開強制戒治執
    行完畢釋放後5年內之99年9月28日下午15時40分採尿時往前
    回溯26小時內之某時，在新北市中和區（原臺北縣中和市）
    南勢角三界廟後山，基於施用第一級毒品海洛因之犯意，以
    將海洛因置於針筒內摻水溶解，持針筒注射身體血管之方式
    ，施用第一級毒品海洛因1次。嗣因其為毒品列管人口，於
    同日下午15時40分許，為新北市（原臺北縣）政府警察局中
    和第一分局南勢派出所警員盤查，經徵得其同意後，於同日
    下午15時40分許，採集其尿液後送鑑驗，結果呈海洛因代謝
    物嗎啡陽性反應，而查悉上情。
二、案經新北市（原臺北縣）政府警察局中和第一分局報請臺灣
    臺北地方法院檢察署檢察官偵查起訴。
    理  由
一、程序方面：
    本件被告陳事清所犯施用第一級毒品罪，係死刑、無期徒刑
    、最輕本刑為3年以上有期徒刑以外之罪，亦非高等法院管
    轄第一審案件，於準備程序進行中，被告先就被訴事實為有
    罪之陳述，經告知被告簡式審判程序之旨，並聽取檢察官及
    被告之意見後，本院合議庭裁定由受命法官進行簡式審判程
    序，是本件之證據調查，依刑事訴訟法第273條之2規定，不
    受同法第159條第1項、第161條之2、第161條之3、第163條
    之1及第164條至第170條規定之限制，合先敘明。
二、認定犯罪事實之證據及理由：
  (一)上揭犯罪事實，業據被告於本院審理時坦承確有於99年9月
    28日下午15時40分許採尿時往前回溯26小時內之某時，在新
    北市中和區南勢角三界廟後山，以將海洛因置於針筒內摻水
    溶解，持針筒注射身體血管之方式，施用第一級毒品洛因等
    情明確，且查被告於99年9月28日下午15時40分許，在新北
    市政府警察局中和第一分局內採集之尿液，經送請台灣檢驗
    科技股份有限公司以EIA酵素免疫分析法初步檢驗，呈鴉片
    類陽性反應，經以氣相層析質譜儀確認檢驗後，確呈嗎啡陽
    性反應，有該公司出具之濫用藥物檢驗報告及臺北縣政府警
    察局中和第一分局毒品案犯罪嫌疑人姓名及代碼對照表（代
    碼編號：E0000000號）各1份附卷可憑（見偵查卷宗第6頁、
    第7頁）。再依據NIDA Research Monograph 73記載，海洛
    因於人體內可迅速代謝成6-乙醯嗎啡，然後轉變成嗎啡，依
    據Cone及Welch發表於Journal of Analytical Toxicology
    (1991)之報告，分別施用單一劑量3mg及6mg之海洛因，可檢
    測到6-乙醯嗎啡（濃度高於或等於10ng/ml）之期間平均約
    2.4及4.2小時，最久者不超過8小時，即使施用更高劑量，
    在24小時內或更短期間內，即無法檢出該成分，而可檢測到
    總嗎啡（濃度高於或等於300ng/ml）之期間則平均約可達17
    及26小時，此有行政院衛生署管制藥品管理局92年2月13日
    管檢字第0920000964號函、93年7月22日管檢字第093000661
    5號函可參。而本件被告於99年9月28日下午15時40分許所採
    集尿液檢驗結果，尿液中所含嗎啡之濃度為982ng/ml，有上
    開濫用藥物檢驗報告可按，參照上揭說明，堪認被告上開施
    用第一級毒品海洛因之犯罪時間，依被告供述施用方式，最
    久應不超過自採尿時起往前回溯26小時內。以上均足徵被告
    前揭任意性自白核與事實相符，應可採為論罪科刑之依據。
  (二)次查本件被告前於97年8月間，因施用第一級毒品海洛因案
    件，經依本院98年度毒聲字第145號裁定送觀察、勒戒後，
    認有繼續施用毒品傾向，並依本院98年度毒聲字第393號裁
    定令入戒治處所施以強制戒治，自98年8月24日起強制戒治
    已屆滿6個月以上，認無繼續執行強制戒治之必要，於99年5
    月17日強制戒治執行完畢釋放，並由臺灣臺北地方法院檢察
    署檢察官以99年度戒毒偵字第81號為不起訴處分確定等情，
    有臺灣高等法院被告前案紀錄表1份、本院98年度毒聲字第
    145號裁定、本院98年度毒聲字第393號裁定及臺灣臺北地方
    法院99年度戒毒偵字第81號不起訴處分書各1件在卷可稽。
    被告既係於強制戒治執行完畢釋放後5年內之99年9月28日下
    午15時40分許採尿時往前回溯26小時內之某時，再犯本件施
    用第一級毒品案件，顯見原實施之觀察、勒戒及強制戒治已
    無法收其實效，而符合毒品危害防制條例第23條第2項之起
    訴條件，附此說明。
  (三)綜上，本件事證明確，被告施用第一級毒品犯行堪以認定，
    應予依法論科。
三、論罪科刑理由：
  (一)按海洛因為毒品危害防制條例第2條第2項第1款明定之第一
    級毒品，不得持有及施用。核被告所為，係犯毒品危害防制
    條例第10條第1項之施用第一級毒品罪。其施用前持有第一
    級毒品海洛因之低度行為，為其施用第一級毒品之高度行為
    所吸收，不另論罪。
  (二)又被告前於97年間，因詐欺案件，經本院97年度簡字第928
    號判處有期徒刑2月確定，於97年8月28日入監服刑，於9月9
    日因徒刑易科罰金執行完畢而出監等情，有上開臺灣高等法
    院被告前案紀錄表在卷可按，其前受徒刑執行完畢，於5年
    以內故意再犯本件最重本刑為有期徒刑以上之施用第一毒品
    罪，為累犯，應依刑法第47條第1項規定，加重其刑。
  (三)爰審酌被告素行不良，前已因施用毒品犯行受觀察、勒戒及
    強制戒治執行完畢，猶未能確實戒除毒害，仍有吸毒成癮之
    舉，惟所犯之施用毒品犯行乃戕害自己身心健康，尚未害及
    他人，及其犯罪後坦承犯行等一切情狀，量處如主文所示之
    刑。
據上論斷，應依刑事訴訟法第273條之1第1項、第299條第1項前
段，毒品危害防制條例第10條第1項，刑法第11條、第47條第1項
，判決如主文。
本案經檢察官林淑玲到庭執行職務。
中    華    民    國    100    年    5    月    20    日
                        刑事第十二庭  法  官  陳慧萍
以上正本證明與原本無異。
如不服本判決應於收受送達後10日內向本院提出上訴書狀，並應
敘述具體理由；其未敘述上訴理由者，應於上訴期間屆滿後20日
內向本院補提理由書（均須按他造當事人之人數附繕本）「切勿
逕送上級法院」。
                                     書記官  黃慧怡
中    華    民    國    100    年    5    月    20    日
附錄本案論罪科刑法條：
毒品危害防制條例第10條
施用第一級毒品者，處 6 月以上 5 年以下有期徒刑。
施用第二級毒品者，處 3 年以下有期徒刑。